【裁判字號】    90,易,3398
【裁判日期】    901224
【裁判案由】    詐欺
【裁判全文】
台灣台中地方法院刑事判決                          九十年度易字第三三九八號
    公  訴  人  臺灣台中地方法院檢察署檢察官
    被      告  丙○○
右列被告因詐欺案件，經檢察官提起公訴（九十年度偵字第一三四一五號），本院判
決如左：
    主      文
丙○○共同意圖為自己不法之所有，以詐術使人將本人之物交付，處拘役參拾日，如
易科罰金以參佰元折算壹日。緩刑貳年。
    事      實
一、丙○○與甲○○（俟緝獲後另結）二人共同基於為自己不法所有之犯意聯絡，於
    民國八十九年八月二十八日，施用詐術，佯與址設臺中市西屯區○○○街四號之
    「金威盛輪業有限公司」（以下簡稱金威盛輪業公司）訂立「租送車契約書」（
    前開契約本質上為買賣契約，即由買受人先行使用車輛，並於使用期間按期繳付
    租金以抵付機車價金，於價金給付完畢後，始取得前開車輛所有權之契約），購
    買車牌號碼ＩＵＬ─五四八號機車，約定價款分十二期繳付，每期應繳新臺幣（
    下同）三千五百六十元，並為騙取前開機車，乃先行繳付頭期款三千五百六十元
    ，使金威盛輪業公司人員陷於錯誤，誤信渠等將按期繳付價款，乃交付上開機車
    。嗣甲○○、丙○○二人取得上開機車後，即拒不付款，且避匿無，金威盛輪
    業公司人員始知受騙。
二、案經金威盛輪業公司訴請台灣台中地方法院檢察署檢察官偵查起訴。
    理      由
一訊據被告丙○○除否認詐欺外，對前揭事實均坦承不諱，辯稱︰伊僅係連帶保證
    人，且機車係由被告甲○○使用中，一直找不到甲○○，也不知道他有無繼續繳
    納機車款云云。第查前揭事實，業據被害人代表人乙○○到庭指訴不移，告訴人
    指述稱：「租車時，我也有告知他們二人是共同租車人，並共同負有刑、民事上
    的責任」，被告亦坦承：「租車時，他有告訴我，假如不如期繳款，要負民、刑
    事上責任，車子何人使用他不管」。並有被告簽署之租送車契約書、授權書、切
    結書、本票、郵局存證信函等各一件影本可資佐證，至被告雖已返還款項，惟屬
    事後之彌縫行為，仍難解免罪責，是其空言否認詐欺及所辯為卸責之詞，不足採
    信，其犯行堪以認定。
二核被告丙○○所為，係犯刑法第三百三十九條第一項之詐欺取財罪，被告與甲○
    ○二人之間有犯意的聯絡及行為的分擔，都是共同正犯。爰審酌被告未曾受罪刑
    宣告，有卷附台灣台中地方法院檢察署刑案資料查註紀錄表一紙可稽，及已與被
    害人和解賠償損失，有告訴人於審判筆錄上親自簽名可按，並經被害人陳明要求
    本院原諒被告等一切情狀，量處如主文所示之刑，並諭知易科罰金之折算標準，
    以資懲儆，又被告前未曾受有期徒刑以上刑之宣告，有前揭台灣台中地方法院檢
    察署刑案資料查註紀錄表可按，其因一時失慮，偶罹刑典，且已與被害人和解賠
    償損害，被害人請求本院原諒被告，經此刑之宣告後，應知警惕而無再犯之虞，
    本院因認暫不執行其刑為當，併予以宣告緩刑二年，用啟自新。又按中華民國九
    十年一月四日修正，同年月十日經總統公布施行之刑法第四十一條規定：「犯最
    重本刑為五年以下有期徒刑以下之刑之罪，而受六個月以下有期徒刑或拘役之宣
    告，因身體、教育、職業、家庭之關係或其他正當事由，執行顯有困難者，得以
    一元以上三元以下折算壹日，易科罰金。但確因不執行所宣告之刑，難收矯正之
    效，或難以維持法秩序者，不在此限。」「併合處罰之數罪，均有前項情形，其
    應執行之刑逾六月者，亦同」又前述易科罰金之折算標準，業據罰金罰鍰提高標
    準條例第二條前段規定，就其原訂數額提高為一百倍折算壹日。依首揭規定，本
    件被告於行為後，法律有變更，自應適用裁判時之法律，併此敘明。
三、被告甲○○俟緝獲後另結，併此敘明。
四據上論斷，應依刑事訴訟法第二百九十九條第一項前段，刑法第二十八條、第三
百三十九條第一項、第四十一條第一項前段、第二條第一項前段，第七十四條第一款
，罰金罰鍰提高標準條例第一條前段、第二條，判決如主文。
中      華      民      國    九十      年     十二     月    二十四    日
                                  台灣台中地方法院刑事第七庭
                                        法  官  黃  松  竹
右正本證明與原本無異。
如不服本判決，應於判決送達後十日內向本院提出上訴狀，上訴於臺灣高等法院臺中
分院( 須附繕本 )。
                                        書記官
中      華      民      國    九十      年     十二     月    二十四    日
附錄︰
刑法第三百三十九條第一項︰意圖為自己或第三人不法之所有，以詐術使人將本人或
第三人之物交付者，處五年以下有期徒刑拘役或科或併科一千元以下罰金。


司法院資訊處製作；財團法人民間司法改革基金會備份。
